【裁判字號】    98,訴,1919
【裁判日期】    990317
【裁判案由】    兒童及少年性交易防制條例等
【裁判全文】
臺灣臺北地方法院刑事判決              98年度訴字第1919號
公  訴  人  臺灣臺北地方法院檢察署檢察官
被      告  甲○○
上列被告因違反兒童及少年性交易防制條例等案件，經檢察官追
加起訴（98年度偵字第17424號），本院判決如下：
    主  文
甲○○公然侮辱人，處拘役貳拾日，如易科罰金，以新臺幣壹仟
元折算壹日。又公然侮辱人，處拘役貳拾日，如易科罰金，以新
臺幣壹仟元折算壹日。應執行拘役參拾日，如易科罰金，以新臺
幣壹仟元折算壹日。
被訴違反兒童及少年性交易防制條例部分無罪。
    事  實 
一、甲○○因與乙○○有債務糾紛，為圖報復，竟基於公然侮辱
    犯意，分別於：(1)民國98年4月18日晚間6時47分許，在臺北
    縣板橋市○○路○段368號「網腳江翠店」內，以該店電腦
    網路連線設備，在不特定多數人得共見共聞之「club1069拓
    峰網網站」（網址：http://club1069.topfong.com），刊
    登乙○○97年8月12日警詢筆錄，並於該筆錄乙○○之教育
    程度、任職公司等欄位旁，依序加註「真爛」、「真是忍辱
    負重」等詞；(2)同年月21日下午1時31分、1時50分許，在臺
    北縣土城市○○路71號1樓「網腳土城店」內，以該店電腦
    網路連線設備，在上揭網站，接續刊登乙○○弟陳冠宇97年
    8月1日警詢筆錄，並加註「乙○○連自己的親弟弟唾棄牠，
    都跟警察抱怨被連累了，這真是跟『衰微道人』（台語發音
    ）一樣，我看『牠』是沒救了！」等詞，均足以貶損乙○○
    名譽，嗣經乙○○報警，始循線查悉前情。
二、案經乙○○訴由臺北市政府警察局移送臺灣臺北地方法院檢
    察署檢察官偵查起訴。
    理  由
壹、管轄權部分：
    按一人犯數罪者，為相牽連之案件，數同級法院管轄之案件
    相牽連者，得合併由其中一法院管轄，刑事訴訟法第6條第1
    項、第7條第1款分有明文。查被告因違反公司法等案件，經
    檢察官提起公訴，本院以98年度訴字第14號案件受理在案，
    嗣檢察官於該案言詞辯論終結前，以一人犯數罪為由，追加
    本案件，被告該案犯罪行為地係在本院轄區，本院98年度訴
    字第14號案件至今仍未審結等情，有臺灣高等法院被告前案
    紀錄表、臺灣臺北地方法院檢察署97年度偵字第17610號起
    訴書存卷為證，復經本院調取98年度訴字第14號刑事案件卷
    宗核閱屬實，是被告住居地、本案犯罪行為地，依序在桃園
    縣、臺北縣，固非屬本院轄區，惟依上揭規定，相牽連案件
    原得合併由其中一法院管轄，是本院就本案自有管轄權，先
    予敘明。
貳、證據能力：
    證人即告訴人乙○○警詢陳述，固屬被告以外之人於審判外
    之言詞陳述，惟當事人於言詞辯論終結前未聲明異議，亦無
    聲請傳訊，顯放棄行使詰問權，本院審酌該陳述作成時情況
    ，並無違法或不當之處，適為本案證據，依刑事訴訟法第15
    9條之5規定，應具證據能力。至其餘憑以認定本案之非供述
    證據（詳後述），查無違反法定程序取得之情，依同法第15
    8條之4規定反面解釋，亦具證據能力。
參、有罪部分：
一、訊據被告甲○○就上開犯罪事實坦承不諱，此經證人即告訴
    人於警詢證述：遭被告於網站刊登筆錄並加註辱罵言詞等語
    明確，且有網頁列印資料、中華電信股份有限公司客服處第
    二客服第七作業中心回覆單、網腳江翠店店內翻攝照片存卷
    為憑，而上揭加註言詞，意指告訴人教育程度低下、屈身低
    就、因己刑案纏身牽累近親而遭其唾棄、與畜生無異，客觀
    上足以貶抑告訴人社會人格評價，顯係侮辱詈罵言辭，是被
    告自白與事實相符，應係可採，本案事證明確，被告犯行堪
    以認定，應依法論科。
二、核被告所為，係犯第309條第1項公然侮辱罪。被告就上揭(2)
    犯行部分，2次公然侮辱行為，係於密切接近之時同地實施
    ，侵害同一法益，各行為獨立性極為薄弱，依一般社會健全
    觀念，以視為數個舉動接續施行，合為包括一行為予以評價
    ，較為合理，係接續犯，而為包括一罪（最高法院86年台上
    字第3295號判例參照）。而被告上開(1)、(2)犯行間，犯意各
    別，行為互殊，應分論併罰。爰審酌被告於97年因違反律師
    法、偽造文書案件，經法院判處罪刑確定（未構成累犯），
    有臺灣高等法院被告前案紀錄表在卷為證；坦承犯行，犯後
    態度尚可，兼衡被告大學畢業、侵害告訴人名譽程度、犯罪
    動機、目的、手段、生活狀況、尚未與告訴人和解等一切情
    狀，分別量處如主文所示之刑，並各諭知易科罰金折算標準
    ，再定應執行刑，併諭知易科罰金折算標準。又被告行為後
    ，經總統分於98年1月21日、同年12月31日公布修正，依序
    自98年9月1日、99年1月1日施行之刑法第41條，因該2次修
    正，均屬檢察官執行時所應處理之事項，非為刑罰法律有變
    更，自無庸比較新舊法，應逕適用修正後刑法第41條，附此
    指明。
參、無罪部分：
一、公訴意旨略以：被告明知0000000000門號係告訴人乙○○所
    使用，竟於98年4月18日晚間7時55分許，在前開網腳江翠店
    ，以店內電腦網路連線設備，在上揭「club1069拓峰網網站
    」，以暱稱「小陳」，公開刊登「板橋現約幫你吸讓你幹我
    22條件不錯想找住在台北或板橋的找個時間約我不限年齡我
    可以幫你吹技術超優的服務不錯喔價錢也很公道手機000000
    0000雅虎即時通der621003（直接加我吧）」等足以引誘、
    暗示或其他促使人為性交易之訊息，因認被告涉犯兒童及少
    年性交易防制條例第29條罪嫌云云。
二、按兒童及少年性交易防制條例第1條規定，該條例立法目的
    為防制、消弭以兒童為性交易對象事件，依該條規定解釋同
    條例第29條之構成要件可知，需行為人本人有性交易意欲，
    進而散布、播送、刊登性交易訊息，或替主觀上本有性交易
    意欲之他人代為散布、播送性交易訊息時，客觀上始有非法
    性交易活動潛在危險，而有對此種促使他人為性交易訊息之
    言論自由，予以合理限制之必要（司法院大法官釋字623號
    解釋參照），亦即，於此種情形，始得謂行為人有該條主觀
    犯意，倘非如此，即難認行為人有兒童及少年性交易防制條
    例第29條構成要件故意。
三、訊據被告坦認於上開時地刊登前揭內容訊息、0000000000係
    告訴人電話各情，而供承：伊本人並無與他人為性交易之意
    思，刊登此訊息目的僅欲他人去騷擾告訴人等語。經查，公
    訴人並未舉證被告本人或告訴人本人有與他人為性交易之意
    欲，而依前認定被告有罪部分所述，被告先刊登乙○○警詢
    筆錄，係為達公然侮辱乙○○之目的，顯足佐徵被告上開所
    辯：刊登該訊息係欲使乙○○受騷擾，自己或乙○○並無性
    交易意欲一節，應屬信實，況本院遍核卷內事證，查無被告
    本人或告訴人本人有與他人為性交易之意欲，揆諸上揭說明
    ，即難認被告有兒童及少年性交易防制條例第29條主觀犯意
    ，此外，本院復查無其他證據證明被告有此犯行，其犯罪既
    屬不能證明，即應諭知被告無罪。
據上論斷，應依刑事訴訟法第299條第1項前段、第301條第1項，
刑法第309條第1項、第51條第6款、第41條第1項前段，中華民國
刑法施行法第1條之1第1項、第2項前段，判決如主文。
本案經檢察官郭騰月到庭執行職務。
中    華    民    國    99    年    3     月    17     日
                  刑事第14庭審判長法  官  吳冠霆
                                  法  官  李殷君
                                  法  官  陳琪媛
以上正本證明與原本無異。
如不服本判決應於送達後10日內向本院提出上訴狀。
                                  書記官  陳豪達
中    華    民    國    99    年    3     月    17     日
附錄法條：
中華民國刑法第309條
公然侮辱人者，處拘役或3百元以下罰金。
以強暴犯前項之罪者，處1年以下有期徒刑、拘役或5百元以下罰
金。

司法院資訊處製作；財團法人民間司法改革基金會備份。
